【裁判字號】    95,毒抗,314
【裁判日期】    950831
【裁判案由】    毒品危害防制條例
【裁判全文】
臺灣高等法院刑事裁定                 95年度毒抗字第314號
抗  告  人
即  被  告  甲○○原名陳佳鈴.
上列抗告人因毒品危害防制條例案件，不服臺灣臺北地方法院
95年度毒聲字第431號，民國95年6月7日裁定（聲請案號：臺灣
臺北地方法院檢察署95年度聲觀字第323號），提起抗告，本院
裁定如下：
    主  文
抗告駁回。
    理  由
一、本件抗告人抗告意旨略以：伊未施用毒品，民國95年4月初
    有感冒情形，尤以咳嗽嚴重，乃服家中成藥（一）、"健康"
    複方甘草合劑"Health"及（二）、複方磷酸可待因口服溶液
    ，服用後，或有「海洛因」及「甲基安非他命」之陽性反應
    云云。
二、原聲請意旨略以：抗告人甲○○（原名陳佳鈴）基於施用第
    一級毒品海洛因及第二級毒品甲基安非他命（聲請書誤載為
    安非他命）之犯意，於95年4月7日22時30分許（聲請書漏載
    採尿時間）前26小時及96小時內之某日時，在不詳地點施用
    第一級毒品海洛因及第二級毒品甲基安非他命，經警持搜索
    票於同年4月7日16時20分許，在其台北市信義區○○○路23
    3號3樓住處查獲，爰依毒品危害防制條例第20條第1項及觀
    察勒戒處分執行條例第3條第1項、第2項規定，聲請裁定將
    抗告人送勒戒處所觀察、勒戒等語。
三、按海洛因及甲基安非他命分別為毒品危害防制條例第2條第2
    項第1、2款所列之第一、二級毒品，而犯該條例第10 條第2
    項之施用第二級毒品罪者，檢察官應聲請法院裁定，令被告
    （抗告人）入勒戒處所觀察、勒戒，其期間不得逾2月，同
    條例第20條第1項定有明文。
四、經查：
（一）、抗告人於上揭時地為警查獲後，經警將查獲當天22時30
        分許所採集之尿液，送請台灣檢驗科技股份有限公司以
        氣相層析質譜儀法（即GC/MS方法）檢驗結果，確呈海
        洛因及甲基安非他命類陽性反應，此有該公司濫用藥物
        尿液檢驗報告及台北市政府警察局偵辦毒品案件尿液檢
        體委驗單各乙份附卷可稽（見偵查卷第45至49頁），又
        海洛因經注射入人體後後，約百分之80於24小時內自尿
        中排出，一般而言，尿中能否驗出嗎啡陽性反應與其投
        與量、投與途徑、採尿時間、個人體質、及檢驗方法之
        靈敏度有關，國外有文獻報導注射6毫克之海洛因鹽酸
        鹽，其代謝物嗎啡之平均可驗出時限約為26小時，前揭
        檢驗報告載明係以氣相層析質譜儀檢驗，而以該方法進
        行確認者，均不致產生偽陽性反應；甲基安非他命經口
        服投與後，約百分之70於24小時內自尿中排出，約百分
        之90於96小時內自尿中排出，而其成分之檢出，與其投
        與方式、投與量、個人體質、採尿時間與檢測儀器之精
        密度等諸多因素有關，因此僅憑尿液中呈安非他命陽性
        反應，推算吸食時間距採集時間之長短，最長可能不會
        超過4日等情，分別有行政院衛生署藥物食品檢驗局81
        年9月8日（81）藥檢字壹字第8114885號函、81年2 月8
        日（81）藥檢壹字001156號函及行政院衛生署管制藥品
        管理局92年7月23日管檢字第0920005609號函可參。
（二）、抗告人雖以前詞置辯，惟查，初毋論抗告人於95年4月
        初是否確實感冒及如服用渠所稱之前開成藥後是否會有
        「海洛因」及「甲基安非他命」之陽性反應，然並無任
        何診療紀錄或證據，足資證明抗告人因故確實服用前開
        成藥，抗告人前開所辯，尚不足採信；而抗告人為警查
        獲後之尿液，確呈「海洛因」及「甲基安非他命」之陽
        性反應已如前述，足認被告確曾於95年4月7日22時30分
        許為警採尿前26小時及96小時內之某日時，在不詳處所
        ，以不詳之方式施用第一級毒品海洛因及第二級毒品甲
        基安非他命甚明。原審因令抗告人送勒戒處所觀察、勒
        戒，洵無不合，抗告人之抗告為無理由，應予駁回。
據上論斷，應依刑事訴訟法第412條，裁定如主文。
中    華    民    國    95    年    8     月    31    日
                  刑事第八庭審判長法  官  鄭文肅
                                  法  官  陳國文
                                  法  官  江國華
以上正本證明與原本無異。
不得再抗告。
                                  書記官  陳玉嬋
中    華    民    國    95    年    9     月    5     日


司法院資訊處製作；財團法人民間司法改革基金會備份。
